臺灣彰化地方法院刑事裁定　　　　　　　　　　　　　　九十二年度自字第三○號
　　自　訴　人　丁○○○
　　被　　　告　乙○○
　　　　　　　　丙○○○
　　　　　　　　甲○○
右列被告因恐嚇等案件，經自訴人提起自訴，本院裁定如左：
        主  文
自訴駁回。
        理  由
一、本件自訴意旨略以：被告乙○○、丙○○○、甲○○為夫、妻、子關係，緣自訴
    人於民國九十一年六月間某日下午，前往彰化縣和美鎮○○里○○路八十二巷二
    十一弄十號處，要求被告乙○○返還新臺幣（下同）一百萬元債務，竟遭被告乙○○與其妻丙○○○共同教唆其子甲○○強制自訴人不得向渠等要求還債，並出
    言恐嚇要殺害自訴人全家大小；又被告乙○○、丙○○○二人於九十二年三月二
    日，在上址，詐騙搶奪自訴人所持有之本票（發票人為乙○○、面額七十萬元）
    及借據（借款人為乙○○、面額三十萬元）各一張；另被告乙○○於九十二年三
    月二十二日，在上址，持電話筒擊打自訴人之頸椎及背部，因而受有左後頸部挫
    傷淤腫疼痛、後背部淤腫疼痛之傷害，因認被告乙○○涉有教唆強制、教唆恐嚇
    、詐欺、搶奪、傷害罪嫌；被告丙○○○涉有教唆強制、教唆恐嚇、詐欺、搶奪
    罪嫌；被告甲○○涉有強制、恐嚇罪嫌云云。
二、按法院或受命法官，得於第一次審判期日前，訊問自訴人、被告及蒐集或調查證
    據；第一項訊問及調查結果，如認為案件有第二百五十二條至第二百五十四條之
    情形者，得以裁定駁回自訴，刑事訴訟法第三百二十六條第一項前段、第三項分
    別定有明文。又犯罪事實應依證據認定之，無證據不得認定犯罪事實，刑事訴訟
    法第一百五十四條第二項亦規定甚明。
三、訊據被告乙○○、丙○○○、甲○○三人均堅決否認有何自訴人所指訴之前揭犯
    行，而查自訴人認被告三人涉有其所指訴之前揭犯嫌，無非係以其個人之指訴、
    所提出之驗傷診斷書及九十二年三月二十二日報案紀錄為其主要論據。惟查：
（一）查本件自訴人關於強制、恐嚇、詐欺、搶奪部分之指訴，除其個人單一空泛指
      陳外，全然無其他任何積極確切證據可佐，雖自訴人於本院訊問時陳稱當時曾
      向和美分局大霞派出所備案，然經本院函查結果，據覆該派出所於九十一年六
      月間並無自訴人報案相關資料，此有彰化縣警察局和美分局九十二年六月十九
      日和警刑字第○九二○○二一○四○號函一份附卷可稽，依此，自難僅憑自訴
      人之任意指訴，即遽對被告三人以自訴人所指罪名相繩，其理甚明。
（二）次查本件自訴人關於傷害部分之指訴，除其個人指陳外，固提出由梅鏡堂聯合
      診所出具之驗傷診斷書一紙及以九十二年三月二十二日報案紀錄為據，然依該
      診斷書所載之檢驗日期係九十二年四月九日，距離自訴人所指訴遭被告乙○○
      傷害之日期即九十二年三月二十二日，已相隔長達半個月之久，則自訴人於九
      十二年四月九日驗傷時所存在之「左後頸部挫傷淤腫疼痛、後背部淤腫疼痛」
等傷害，是否確為被告乙○○於九十二年三月二十二日所為，顯非無疑；另查
      自訴人於本院訊問時陳稱係於九十二年三月二十二日即前往梅鏡堂聯合診所驗
      傷，同年四月九日才拿到驗傷單云云，然經本院向梅鏡堂聯合診所函查結果，
      據覆自訴人並未於九十二年三月二十二日前往該院就診，且依該診所檢附之自
      訴人病歷資料影本，亦明確記載自訴人於九十一年四月十日前往就診後，直至
      九十二年四月九日始再次前往就診，並於該次就診紀錄始有前開診斷書所列傷
      勢之記載，此有病歷資料影本一份存卷可按，足見自訴人確係於九十二年四月
      九日始前往梅鏡堂聯合診所驗傷無訛，詎自訴人竟於本院訊問時偽稱其係於九
      十二年三月二十二日案發之日即前往梅鏡堂聯合診所驗傷，蓄意欺瞞法院，參
      諸依彰化縣警察局和美分局九十二年六月十九日和警刑字第○九二○○二一○
      四○號函所附之職務報告書內容載明到場處理之警員曾當場檢視自訴人之後頸
      部，未有被打痕跡，話機也正常擺置在牆邊，客廳無凌亂、打鬥現象，另依該
      函所附員警工作記錄簿影本內容亦載明九十二年三月二十二日當日十五時四十
      分許，民眾賴彩雲報案被乙○○毆打，經迅速前往處理，並未發現毆打情事，
      現場無凌亂現象，另指稱遭謝某拿話筒打頸部，話機置於牆角，無拉起情況等
      情，益見自訴人前開指訴其驗傷單所載傷勢係遭被告乙○○持話筒所擊傷一節
      ，應有不實而無足採。
（三）末查自訴人雖陳稱其上揭所指訴內容，有證人吳星可證，然經本院傳訊證人吳
      星到庭當場表示因當事人雙方均為好友而不願作證，經本院詢問自訴人就證人
      吳星所陳有何意見，亦當庭陳稱無意見，自亦無從資為認定被告三人有何自訴
      人所指犯行之證據。
四、綜上所述，依自訴人前揭所為指訴及所提證據，顯然尚無從據以認定被告有何前
    揭犯行，此外，復查無其他積極確切證據，足資證明被告三人有何自訴人上開所
    指訴之犯行，應認渠等犯罪嫌疑均有不足，揆諸首揭說明，爰以裁定駁回其自訴
    。
據上論斷，應依刑事訴訟法第三百二十六條第三項、第二百五十二條第十款，裁定如
主文。
中      華      民      國    九十三    年     一       月     三十     日
                                  臺灣彰化地方法院刑事第三庭
                                      審判長法官  李  進  清
  法      官  紀  佳  良
                                      法      官  高  文  崇
右正本證明與原本無異。
如不服本裁定，應於裁定送達後五日內向本院提出抗告狀( 須附繕本 )。
                                      法院書記官  張  木  松
中      華      民      國    九十三    年     二     月       四       日
